臺灣高等法院刑事裁定
110年度聲字第295號
聲  請  人  臺灣高等檢察署檢察官
受  刑  人  張博鈞



上列聲請人因受刑人數罪併罰有二裁判以上，聲請定其應執行之
刑（聲請案號：臺灣高等檢察署109年度執聲字第2577號），本
院裁定如下：
    主  文
張博鈞犯如附表所示各罪所處之刑，有期徒刑部分應執行有期徒
刑拾貳年伍月。
    理  由
一、聲請意旨略以：上列受刑人張博鈞因違反毒品危害防制條例
    等數罪，先後經判決確定如附表，應依刑法第53條、第51條
    第5款規定，定其應執行之刑，爰依刑事訴訟法第477條第1
    項聲請裁定等語。
二、按「裁判確定前犯數罪者，併合處罰之。但有下列情形之一
    者，不在此限：一、得易科罰金之罪與不得易科罰金之罪。
    二、得易科罰金之罪與不得易服社會勞動之罪。三、得易服
    社會勞動之罪與不得易科罰金之罪。四、得易服社會勞動之
    罪與不得易服社會勞動之罪」、「前項但書情形，受刑人請
    求檢察官聲請定應執行刑者，依第51條規定定之」、「數罪
    併罰，有二裁判以上者，依第51條之規定，定其應執行之刑
    」、「數罪併罰，分別宣告其罪之刑，依下列各款定其應執
    行者：……五、宣告多數有期徒刑者，於各刑中之最長期以上
    ，各刑合併之刑期以下，定其刑期。但不得逾30年」，刑法
    第50條第1項、第2項、第53條、第51條第5款分別定有明文
    。再者，法律上屬於自由裁量之事項，有其外部性界限及內
    部性界限，並非概無拘束。依據法律之具體規定，法院應在
    其範圍選擇為適當之裁判者，為外部性界限；而法院為裁判
    時，應考量法律之目的，及法律秩序之理念所在者，為內部
    性界限。法院為裁判時，二者均不得有所踰越。在數罪併罰
    ，有二裁判以上，定其應執行之刑時，固屬於法院自由裁量
    之事項，然仍應受前揭外部性界限及內部性界限之拘束（最
    高法院94年度台非字第233號判決意旨參照）。又刑事訴訟
    法第370條第2項「前項所稱刑，指宣告刑及數罪併罰所定應
    執行之刑」、第3項「第1項規定，於第一審或第二審數罪併
    罰之判決，一部上訴經撤銷後，另以裁定定其應執行之刑時
    ，準用之」之規定，已針對第二審上訴案件之定應執行之刑
    ，明定有不利益變更禁止原則之適用；而分屬不同案件之數
    罪併罰有應更定執行刑之情形，倘一裁判宣告數罪之刑，曾
    經定其執行刑，再與其他裁判宣告之刑定其執行刑時，在法
    理上亦應同受此原則之拘束，亦即，另定之執行刑，其裁量
    所定之刑期，不得較重於前定之執行刑加計後裁判宣告之刑
    之總和（最高法院103年度台抗字第707號、第674號裁定意
    旨參照）。
三、經查：受刑人因犯如附表所示之罪，經如附表所示法院各判
    處如附表所示之刑，均經分別確定在案，此有臺灣士林地方
    法院107年度審訴字第180號刑事判決、108年度士簡字第361
    號刑事簡易判決、臺灣臺北地方法院107年度訴字第713號刑
    事判決、本院107年度上訴字第2725號刑事判決、108年度上
    訴字第1404號刑事判決、105年度原矚上訴字第1號、105年
    度上訴字第2402號、106年度原上訴字第59號刑事判決、最
    高法院108年度台上字第597號刑事判決、109年度台上字第4
    526號刑事判決、107年度台上字第1562、1569號刑事判決及
    本院被告前案紀錄表等在卷可參。受刑人所犯上開各罪中，
    有得易科罰金亦得易服社會勞動之罪（附表編號3），復有
    不得易科罰金亦不得易服社會勞動之罪（附表編號1、2、4
    至5），雖已合於刑法第50條第1項但書規定，惟受刑人已請
    求檢察官聲請定其應執行之有期徒刑，有「臺灣臺北地方檢
    察署依102年1月23日修正之刑法第50條調查受刑人是否聲請
    定應執行刑調查表」存卷可憑，自應依據刑法第50條第2項
    規定，依同法第51條規定定其應執行之有期徒刑。茲檢察官
    聲請最後事實審之本院就受刑人所犯如附表所示之罪定其應
    執行之有期徒刑（按如附表編號4併科罰金新臺幣6萬元並未
    在檢察官聲請本案定應執行有期徒刑範圍內，附此敘明），
    本院審核後認檢察官之聲請於法並無不合，爰就受刑人所犯
    如附表所示之罪，依刑法第51條第5款限制加重原則規定之
    外部性界限（即以最長期宣告刑有期徒刑7年為下限，以宣
    告刑總和有期徒刑14年3月為上限），並參酌如編號4至5所
    示之罪曾經臺灣臺北地方法院以107年度訴字第713號判決應
    執行有期徒刑4年6月，其中非法持有可發射子彈具殺傷力之
    槍枝部分，於108年7月23日撤回上訴確定；殺人未遂部分則
    經本院以108年度上訴字第1404號判決上訴駁回，再經最高
    法院以109年度台上字第4526號判決上訴駁回確定等情【是
    此時裁量所定之有期徒刑刑期，不得較重於前定執行刑（有
    期徒刑4年6月）加計其餘裁判之宣告刑（有期徒刑2年、7年
    、3月）總和有期徒刑13年9月】，再考量受刑人之犯罪次數
    、情節及貫徹刑法量刑公平正義理念（按受刑人所犯如附表
    所示之罪或為販賣第三級毒品未遂罪，或為聚眾鬥毆致人於
    死罪，或為剝奪他人行動自由罪，或為非法持有可發射子彈
    具殺傷力之槍枝罪，或為殺人未遂罪，犯罪類型、行為態樣
    均不同，犯罪動機難認相同或相類，責任非難重複程度相對
    較低）等情，定受刑人應執行之有期徒刑。
據上論斷，應依刑事訴訟法第477條第1項，刑法第50條第2項、
第53條、第51條第5款，裁定如主文。
中　　華　　民　　國　　110 　年　　1 　　月　　29　　日
                  刑事第十八庭  審判長法  官  何俏美
                                      法  官  葉乃瑋
                                      法  官  黃紹紘
以上正本證明與原本無異。
如不服本裁定，應於收受送達後5日內向本院提出抗告狀。
                                      書記官  顏淑華
中　　華　　民　　國　　110 　年　　2 　　月　　2 　　日

附表
編    號  1 2 3 罪    名  毒品危害防制條例 （販賣第三級毒品未遂罪） 傷害致死 （聚眾鬥毆致人於死罪） 妨害自由 （剝奪他人行動自由罪） 宣 告 刑  有期徒刑2年 有期徒刑7年 有期徒刑3月 犯罪日期  民國106年2月19日 103年9月14日 107年6月12日 偵查機關年度案號  臺灣士林地方檢察署106年度偵字第5209號 臺灣臺北地方檢察署103年度偵字第21679號等 臺灣士林地方檢察署107年度偵字第10225號 最後事實審 法院 臺灣高等法院 臺灣高等法院 臺灣士林地方法院  案號 107年度上訴字第2725號 105年度原矚上訴字第1號、105年度上訴字第2402號、106年度原上訴字第59號 108年度士簡字第361號  判決日期 107年11月29日 106年12月28日 108年5月31日 確定判決 法院 最高法院 最高法院 臺灣士林地方法院  案號 108年度台上字第597號 107年度台上字第1562、1569號 108年度士簡字第361號  確定日期 108年3月20日 108年3月27日 108年10月28日 是否為得易科罰金之案件  否 否 是 是否為得易服社會勞動之案件  否 否 是 備    註  臺灣士林地方檢察署108年度執字第2104號 臺灣臺北地方檢察署108年度執字第3512號 臺灣士林地方檢察署109年度執字第86號 

編    號  4 5 罪    名  槍砲彈藥刀械管制條例 （非法持有可發射子彈具殺傷力之槍枝罪） 殺人未遂 （殺人未遂罪） 宣 告 刑  有期徒刑1年6月，併科罰金新臺幣（聲請書誤載為銀元）6萬元 有期徒刑3年6月 犯罪日期  103年間某日起至107年8月16日19時56分止 107年8月16日 偵查機關年度案號  臺灣臺北地方檢察署107年度偵字第19884號 臺灣臺北地方檢察署107年度偵字第19884號 最後事實審 法院 臺灣臺北地方法院 臺灣高等法院  案號 107年度訴字第713號 108年度上訴字第1404號  判決日期 108年3月26日 108年11月7日 確定判決 法院 臺灣臺北地方法院 最高法院  案號 107年度訴字第713號 109年度台上字第4526號  確定日期 108年7月23日 109年10月26日 是否為得易科罰金之案件  否 否 是否為得易服社會勞動之案件  否 否 備    註  臺灣臺北地方檢察署108年度執字第166號 臺灣臺北地方檢察署109年度執字第6694號   編號4至5曾經臺灣臺北地方法院以107年度訴字第713號判決應執行有期徒刑4年6月，其中非法持有可發射子彈具殺傷力之槍枝部分，於108年7月23日撤回上訴確定；殺人未遂部分則經臺灣高等法院以108年度上訴字第1404號判決上訴駁回，再經最高法院以109年度台上字第4526號判決上訴駁回確定（臺灣臺北地方檢察署109年度執更字第2104號）